臺灣桃園地方法院刑事判決
111年度審易字第1921號
公  訴  人  臺灣桃園地方檢察署檢察官吳宜展
被      告  楊駿瑀（原名楊東璟）




上列被告因違反保護令案件，經檢察官提起公訴（111年度偵字
第21552號），被告於準備程序中，就被訴事實為有罪之陳述，
經本院告知簡式審判程序意旨，並聽取當事人之意見後，裁定改
依簡式審判程序審理，判決如下：
    主  文
乙○○違反保護令罪，累犯，處有期徒刑四月，如易科罰金，以新
臺幣一千元折算一日。
    事實及理由
一、犯罪事實：乙○○與甲○○前為同居之男女朋友，2人核屬家庭
    暴力防治法第3條第2款所定之家庭成員。乙○○前因對甲○○為
    騷擾行為，經本院於民國109年8月27日核發109年度家護字
    第968號民事通常保護令，裁定乙○○不得對甲○○實施身體或
    精神上之不法侵害之行為，亦不得對甲○○為騷擾、接觸、跟
    蹤、通話、通信等聯絡行為，且應遠離甲○○之工作場所及住
    所（地址詳卷）至少100公尺，該保護令之有效期間為2年，
    且經法務部○○○○○○○○於同年9月7日執行約制告誡。詎乙○○明
    知前開保護令之內容，仍基於違反保護令之犯意，於111年5
    月13日23時39分，在甲○○住所前，按電鈴並撥打室內電話1
    通至甲○○住所，而違反上開保護令。
二、證據名稱：
　㈠被告乙○○分別於警詢、檢察官訊問、本院準備程序及審理中
    之自白。
　㈡告訴人甲○○於警詢中之陳述。
　㈢本院109年度家護字第968號民事通常保護令、保護令執行紀
    錄表、現場照片。
三、論罪科刑：
　㈠核被告所為，係犯家庭暴力防治法第61條第2款、第4款之違
    反保護令罪。被告雖同時有上開保護令所禁止之2種行為，
    然法院依家庭暴力防治法核發通常保護令者，該保護令內之
    數款規定，僅分別為不同之違反保護令行為態樣，被告以一
    犯意而違反同一保護令上所禁止之數個態樣，為一違反保護
    令之行為，屬單純一罪，應以一違反保護令罪論處。
　㈡被告前於①105年間因偽造文書等案件，經本院以105年度訴字
    第739號判決各處有期徒刑2月、4月，應執行有期徒刑5月確
    定；②106年間因竊盜罪案件經本院以107年度易字第237號判
    決處有期徒刑10月，上訴後經臺灣高等法院109年度上易字
    第70號判決駁回上訴確定；③108年間因施用毒品案件，經本
    院以109年度桃簡字第135號判決處有期徒刑2月確定；④109
    年間因施用毒品案件，經本院以109年度桃簡字第1096號判
    決處有期徒刑2月確定；⑤109年間因施用毒品案件，經本院
    以109年度桃簡字第2277號判決處有期徒刑3月確定。①②案經
    臺灣高等法院以109年度聲字第3124號裁定定應執行有期徒
    刑1年1月確定（下稱應執行刑A），③至⑤案經本院以110年度
    聲字第455號裁定定應執行有期徒刑5月確定（下稱應執行刑
    B），應執行刑A、B接續執行，於110年5月19日假釋出監，
    所餘刑期付保護管束，於110年8月3日縮短刑期後假釋期滿
    ，未經撤銷假釋，其未執行之刑，以已執行論而執行完畢，
    有臺灣高等法院被告前案紀錄表可按，且為被告所不爭執，
    其於5年內故意再犯本件有期徒刑以上之罪，為累犯，經審
    酌被告前有違反保護令罪之前科及其上開徒刑執行完畢未逾
    1年又再犯本案，足認其有特別惡性且對刑罰反應力薄弱之
    情形，爰裁量依刑法第47條第1項規定加重其刑（含最低本
    刑）。
　㈢爰以行為人之責任為基礎，審酌被告漠視本院核發保護令所
    表彰之國家公權力及對被害人保護之作用，足徵其法治觀念
    淡薄，所為殊無可取，惟念其犯後坦承罪行，兼衡其犯罪之
    動機、目的、手段、前科素行、生活狀況、智識程度與告訴
    人之關係等一切情狀，量處如主文所示之刑，並諭知易科罰
    金之折算標準。
四、應依刑事訴訟法第273條之1第1項、第299條第1項前段、第3
    10條之2、第454條第1項，判決如主文。
五、如不服本判決應於收受判決後20日內向本院提出上訴書狀，
    並應敘述具體理由。其未敘述上訴理由者，應於上訴期間屆
    滿後20日內向本院補提理由書（均須按他造當事人之人數附
    繕本）「切勿逕送上級法院」。
本案經檢察官陳淑蓉到庭執行職務。
中　　華　　民　　國　　111 　年　　11　　月　　4 　　日
                  刑事審查庭  法  官 馮浩庭
以上正本證明與原本無異。
如不服本判決應於收受判決後20日內向本院提出上訴書狀，並應
敘述具體理由。其未敘述上訴理由者，應於上訴期間屆滿後20日
內向本院補提理由書(均須按他造當事人之人數附繕本)「切勿逕
送上級法院」。 
                              書記官  張怡婷
中　　華　　民　　國　　111 　年　　11　　月　　4 　　日
附錄本案論罪科刑法條：　
家庭暴力防治法第61條
違反法院依第14條第1項、第16條第3項所為之下列裁定者，為本
法所稱違反保護令罪，處3年以下有期徒刑、拘役或科或併科新
臺幣10萬元以下罰金：
一、禁止實施家庭暴力。
二、禁止騷擾、接觸、跟蹤、通話、通信或其他非必要之聯絡行
    為。
三、遷出住居所。
四、遠離住居所、工作場所、學校或其他特定場所。
五、完成加害人處遇計畫。